【裁判字號】    96,訴,2066
【裁判日期】    970325
【裁判案由】    給付股票
【裁判全文】
臺灣桃園地方法院民事判決              96年度訴字第2066號
原      告  乙○○
被      告  泛太不動產仲介經紀股份有限公司
法定代理人  甲○○
訴訟代理人  丙○○
上列當事人間給付股票事件，本院於民國97年3 月13日言詞辯論
終結，判決如下：
    主  文
被告應給付原告泛太不動產仲介經紀股份有限公司之普通股股票
壹拾陸萬柒仟參佰零壹股。
本判決得假執行。
訴訟費用由被告負擔。
    事實與理由
一、原告起訴意旨略以：原告於民國96年6 月間依拍賣方式以每
    股8 元之代價向被告購買被告公司股票167,301 股，合計價
    金1,338,408 元。拍定後被告以其股務代理之中國信託商業
    銀行股份有限公司（下稱中國信託公司）拒不簽證為由，遲
    未交付股票予原告，爰依買賣契約之法律關係請求被告給付
    股票等語，並聲明如主文所示。
二、被告答辯意旨略以：被告公司於95年7 月15日辦理公司減資
    ，依法各股東應提出舊股票辦理換發新股票，惟股東莊庭禎
    遲未前來換取新股票，被告遂依公司法第279 條第1 項規定
    定6 個月以上期限通知股東莊庭禎換取新股票，惟莊庭禎未
    於期限內換取股票，依公司法第279 條第2 項規定，股東莊
    庭禎即喪失股東之權利，被告遂將其股份拍賣，以賣得之金
    額給付股東莊庭禎。被告拍賣股東莊庭禎股票計167,301 股
    ，由原告以每股8 元得標，被告已收取價金1,338,408 元無
    誤。被告認同應發給股票，惟因遭被告之股務代理人中國信
    託公司拒絕而使原告對被告提起訴訟，故被告認諾原告之主
    張，不為抗辯等語，並聲明：認諾原告之請求。
三、按當事人於言詞辯論時為訴訟標的之捨棄或認諾者，應本於
    其捨棄或認諾為該當事人敗訴之判決，民事訴訟法第384 條
    定有明文。經查，本件被告既對原告之請求認諾，即應為被
    告敗訴之判決，故判決如主文所示。本件係本於被告認諾所
    為之判決，依民事訴訟法第389 條第1 項第1 款規定應由本
    院依職權宣告假執行。
四、應特別說明者：被告拍賣股東莊庭禎之股票是否合法？被告
    與第三人中國信託公司之法律關係為何？原告對被告取得本
    件勝訴判決，效力是否及於中國信託公司？原告得否對中國
    信託公司執行？上揭事項均非本件認諾判決所應審酌，附此
    敘明。
五、據上論結，原告之訴為有理由，依民事訴訟法第384 條、第
    384 條之1 第1 項、第78條、第389 條第1 項第1 款，判決
    如主文。
中    華    民    國    97    年    3     月    25    日
                  民事第二庭法  官  蔡寶樺
以上正本係照原本作成
如對本判決上訴，須於判決送達後20日內向本院提出上訴狀
中    華    民    國    97    年    3     月    25    日
                                書記官  李宛儒


司法院資訊處製作；財團法人民間司法改革基金會備份。
